# 成本法长投减值请教

提问人：lsx308 时间：2016-12-08 10:32:24
对一家公司进行股改审计，其中实收资本是 2000 万，长投成本是 100 万，100%控股，子公司自已的报表最近三年都是微利，经审计过一年一期是微利，但未分配利润是-50万，报表上基本是往来和银行科目，评估认为企业没有增值项目，母公司长投只能是 50 万了。那请问会计是否需对长投计提减值，如果要，能否按 50 万直接提；是否可以不计提，因为企业解释子公司拿去卖（可收回金额）肯定不止 50 万，如果不计提，评估的净产比会计的低，但两者都大于 2000 万，股改能否进行。

回答人：chenyiwei
子公司净资产小于实收资本表明存在减值迹象，应要求对该子公司按收益法评估股权整体价值，根据收益法的评估结果判断是否发生减值。成本法下的评估值或者帐面净资产都不是确定可收回金额的恰当依据。